臺灣高等法院刑事裁定
111年度聲更一字第18號
聲  請  人  臺灣高等檢察署檢察官
受  刑  人  張家閎



上列受刑人因聲請定其應執行刑案件，不服本院111年度聲字第1
831號，中華民國111年6月29日裁定(聲請案號：臺灣高等檢察署
111年度執聲字第853號)，提起抗告，經最高法院撤銷發回，本
院更為裁定如下：
    主  文
甲○○犯如附表所示各罪所處之刑，應執行有期徒刑陸年貳月。
    理  由
一、聲請意旨略以：受刑人甲○○因違反槍砲彈藥刀械管制條例等
    數罪，先後經判決確定如附表，應依刑法第50條第1項第1款
    、第2項、第51條第5款規定，定其應執行之刑，爰依刑事訴
    訟法第477條第1項聲請裁定等語。
二、按裁判確定前犯數罪者，併合處罰之;而數罪併罰有二以上
    裁判者，應定其應執行之刑;其宣告多數有期徒刑者，於各
    刑中之最長期以上，各刑合併之刑期以下，定其刑期，但不
    得逾30年，刑法第50條、第51條第5款、第53條分別定有明
    文。再按刑事訴訟法第370條第2項、第3項，已針對第二審
    上訴案件之定應執行之刑，明定有不利益變更禁止原則之適
    用，鑒於數罪併罰之定應執行之刑，係出於刑罰經濟與責罰
    相當之考量，故於分屬不同案件之數罪併罰有應更定執行刑
    者，法院於裁定定應執行之刑時，仍應有不利益變更禁止原
    則法理之考量，亦即另定之執行刑，其裁量所定之刑期，不
    得較重於前定之執行刑加計後裁判宣告之刑之總和，否則即
    與法律秩序理念及法律目的之內部界限有違（最高法院103
    年度第14次刑事庭決議及最高法院93年度台非字第192號判
    決意旨參照）。
三、經查：　　　　
  ㈠受刑人犯如附表編號1至8所示各罪，先後經判處如附表編號1
    至8所示之刑確定，其中附表編號1至6所示之罪，經臺灣新
    北地方法院以109年度聲字第1185號裁定定應執行刑為有期
    徒刑1年9月確定，有各該刑事裁判及本院被告前案紀錄表在
    卷可稽（見本院聲字卷第15至104、165至193頁），本院為
    附表所示案件犯罪事實最後判決之法院。又受刑人所犯附表
    編號1至3、5至7所示之罪，為得易科罰金之罪，其餘為不得
    易科罰金之罪，雖有刑法第50條第1項但書所列不得併合處
    罰情事，惟經受刑人依刑法第50條第2項規定，請求檢察官
    向本院聲請合併定應執行刑，此有受刑人提出之「刑事聲請
    定應執行狀」、「刑事聲請狀」、「刑事呈請狀」共4份在
    卷可稽（見本院聲字卷第121至131、135至145頁），茲檢察
    官依受刑人請求而聲請就附表所示之罪，定其應執行刑，本
    院審核認其聲請為正當，應予准許。
  ㈡爰審酌受刑人所犯如附表編號1至5所示之罪，分別係施用第
    一級毒品及施用第二級毒品罪，均屬戕害個人身心健康之犯
    行，犯罪時間則在106年8月至107年10月間；附表編號6為共
    同傷害罪，附表編號7為幫助詐欺取財罪，附表編號8為非法
    製造槍枝罪，附表編號1至5所示各罪，其侵害法益、犯罪情
    節、行為態樣、手段、動機各屬相同或類似，責任非難重複
    程度較高;並斟酌本件全體犯罪應予整體非難之評價程度，
    暨前述各罪定應執行刑之外部界限（各宣告刑中刑期最長之
    有期徒刑5年2月以上，各刑合併計算之刑期7年10月以下）
    ，及不利益變更禁止原則（附表編號1至6所示之罪前經定應
    執行有期徒刑1年9月，再加計附表編號7、8所示之罪之宣告
    刑有期徒刑2月、5年2月，以上合計刑期為有期徒刑7年1月
    ）等應遵守之內部界限，復參酌受刑人以陳述意見狀回覆本
    院略稱：受刑人已深切悔過，並立志改過向善，且總刑期非
    短，家中尚有幼兒及年邁母親，希望刑期能定6年以下之意
    見（見本院聲字卷第199頁）等節，定其應執行刑如主文所
    示。
  ㈢又數罪併罰中之一罪，依刑法規定得易科罰金，若因與不得
    易科之他罪併合處罰結果而不得易科罰金時，原可易科部分
    所處之刑，自亦無庸為易科折算標準之記載（司法院釋字第
    144號解釋參照）。受刑人所犯附表編號1至3、5至7所示之
    罪，原雖得易科罰金，惟因與不得易科罰金之附表所示其餘
    各罪併合處罰結果而不得易科罰金，自無庸為易科罰金之記
    載，附此敘明。至附表編號8所示之罪併科罰金刑部分，非
    本件聲請範圍，此由聲請書所載依刑法第51條第5款規定自
    明，且僅一罪宣告併科罰金，罰金刑部分亦不生定執行刑之
    問題，應依原判決宣告之刑併予執行。
  ㈣至受刑人前開請求檢察官向本院聲請合併定應執行刑而提出
    之「刑事聲請定應執行狀」、「刑事聲請狀」、「刑事呈請
    狀」，雖就臺灣新北地方法院108年度審訴字第1171號、臺
    灣新竹地方法院109年度訴字第141號確定判決亦聲請合併定
    應執行刑，然查受刑人上開2案分別係犯施用第一級毒品罪
    及持有第二級毒品純質淨重20公克以上罪，犯罪日期分別為
    108年1月4日及108年9月25日，有各該判決存卷可查，顯係
    在附表編號1所示案件判決確定「後」所犯，核與刑法第50
    條第1項本文規定不合，並不符合數罪併罰之規定，從而，
    聲請人即臺灣高等檢察署檢察官並未就上開2案向本院合併
    聲請定應執行刑，洵屬適法，併此敘明。
據上論斷，應依刑事訴訟法第477條第1項，刑法第50條第1項但
書、第2項、第53條、第51條第5款，裁定如主文。
中　　華　　民　　國　　111 　年　　9 　　月　　12　　日
                  刑事第一庭    審判長法　官  周煙平
                                      法　官  吳炳桂
                                      法　官  游士珺
以上正本證明與原本無異。
如不服本裁定，應於收受送達後五日內向本院提出抗告狀。
                                      書記官  廖紫喬
中　　華　　民　　國　　111 　年　　9 　　月　　14　　日